臺中高等行政法院裁定
                                       100年度再字第10號
再審原告  　林天財
訴訟代理人　劉紹猷　律師
再審被告  　財政部臺灣省中區國稅局
代　表　人　鄭義和
訴訟代理人　黃山林
          　曾秀玉
上列當事人間因贈與稅事件，再審原告不服最高行政法院98年10
月8日98年度判字第1230號判決，本於行政訴訟法第273條第1項
第14款事由，提起再審之訴，經最高行政法院100年6月2日100年
度裁字第1405號裁定移送本院管轄，本院裁定如下︰
    主  文
再審之訴駁回。
再審訴訟費用由再審原告負擔。
    事實及理由
一、按行政訴訟法第275條規定：「（第1項）再審之訴專屬為判
    決之原行政法院管轄。（第2項）對於審級不同之行政法院
    就同一事件所為之判決提起再審之訴者，由最高行政法院合
    併管轄之。（第3項）對於最高行政法院之判決，本於第二
    百七十三條第一項第九款至第十四款事由聲明不服者，雖有
    前二項之情形，仍專屬原高等行政法院管轄。」本件再審原
    告主張最高行政法院98年度判字第1230號判決有行政訴訟法
    第273條第1項第14款事由，參酌上開規定，應專屬本院管轄
    ，合先敘明。
二、按「再審之訴應於三十日之不變期間內提起。」「前項期間
    自判決確定時起算，判決於送達前確定者，自送達時起算；
    其再審之理由發生或知悉在後者，均自知悉時起算。」「再
    審之訴，應以訴狀表明下列各款事項，並添具確定終局判決
    繕本，提出於管轄行政法院為之：……四、再審理由及關於
    再審理由並遵守不變期間之證據。」「再審之訴不合法者，
    行政法院應以裁定駁回之。」為行政訴訟法第276條第1項、
    第2項、第277條第1項第4款、第278條第1項所明定。是再審
    之訴應自判決確定時起30日之不變期間內提起，並應表明再
    審理由及關於再審理由並遵守不變期間之證據，此為必須具
    備之程式，否則所提再審之訴即屬不合法，且性質上無庸命
    其補正，依同法第278條第1項規定，行政法院應以裁定駁回
    之。次按，提起再審之訴或聲請再審之目的，一方面在請求
    廢棄原確定裁判，一方面則為再開原確定裁判所終結之訴訟
    程序，故每一提起或聲請再審之理由均可單獨構成再審之要
    件，成為各個訴訟標的之內涵，則有關提起再審之訴或聲請
    再審不變期間之遵守，自應個別加以計算（最高行政法院99
    年度判字第1303號判決、最高行政法院99年度裁字第2746、
    3391號裁定意旨參照）。
三、本件再審原告前因贈與稅事件提起行政訴訟，經本院於96年
    2月8日以95年度訴字第630號判決駁回。再審原告不服，提
    起上訴，經最高行政法院以98年度判字第1230號判決（下稱
    原確定判決）駁回確定，再審原告於98年10月20日收受，有
    送達證書附卷可稽。再審原告不服原確定判決，於98年11月
    19日（收文日期）以有行政訴訟法第273條第1項第1款、第2
    款之再審事由，向最高行政法院提起再審，嗣於99年5月12
    日（收文日期）始再向最高行政法院提出行政訴訟再審之訴
    狀，就原確定判決追加行政訴訟法第273條第1項第14款之再
    審事由，是再審原告所追加之再審事由係於上揭再審起訴狀
    提出後近6個月始主張，其再審事由既不相同，揆諸首揭說
    明，所應遵守之不變期間自應分別計算，亦即仍應自98年10
    月20日送達時起算，而再審原告於99年5月12日始以行政訴
    訟法第273條第1項第14款之再審事由提起再審之訴，顯已逾
    行政訴訟法第276條第1項所規定之30日不變期間。雖再審原
    告主張其再審理由係知悉在後，自知悉時起算云云。但查，
    再審原告所稱本件有行政訴訟法第273條第1項第14款「原判
    決就足以影響於判決之重要證物漏未斟酌」之再審理由，係
    以開戶印鑑卡上註明「說明：印鑑為陳美惠代林克洋刻製，
    開戶手續完成後，印鑑即由林天財持有保管」，足可證明再
    審原告絕無意贈與各人頭戶分文無疑云云。顯見上開再審事
    由係於前訴訟程序即已存在，再審原告於收受原確定判決送
    達時應已知悉，自不生發生在後或知悉在後之問題。此外，
    再審原告並未提出關於再審理由並遵守不變期間之證據，亦
    於法不合。是本件再審原告追加之再審事由，已逾30日之不
    變期間，而不合法，應予駁回。本件既以程序駁回，則兩造
    實體上之主張，即無審究之必要，附此敘明。
四、據上論結，本件再審之訴為不合法，依行政訴訟法第278條
    第1項、第281條、第104條、民事訴訟法第95條、第78條，
    裁定如主文。
中　　華　　民　　國　　100　 年　　11　　月　　3　　 日
                      臺中高等行政法院第二庭
                          審判長法  官　林  秋  華
                                法  官　許  武  峰
                                法  官　劉  錫  賢
以上正本證明與原本無異。
如不服本裁定，應於裁定送達後10日內以書狀敘明理由，經本院
向最高行政法院提起抗告（須依對造人數附具繕本）。
中　　華　　民　　國　　100　 年　　11　　月　　9　　 日
                                書記官  莊  啟  明